臺灣臺南地方法院刑事判決　　　　　　　　　　　　　九十一年度易字第六六二號
　　公　訴　人　臺灣台南地方法院檢察署檢察官
　　被　　　告　甲○○
　　被　　　告　乙○○
右列被告因傷害案件，經檢察官提起公訴（九十年度偵字第一四四五０號），本院判
決如左：
    主  文
甲○○傷害人之身體，處有期徒刑拾月。
    事  實
一、乙○○（另行審結）與丙○○（業經另為不起訴處分）係兄弟關係，於民國（下
    同）九十年六月十三日二十時三十分許，丙○○駕車至其兄乙○○位於台南縣麻
    豆鎮○○路四三—五一號之住處時，將車停放於上址後，適逢隔鄰之甲○○駕車
    返家，因其發覺難以停車，乃下車敲打乙○○住處鐵門，並示意要丙○○將車暫
    移他處以便停車，詎料，雙方竟發生口角，甲○○即基於傷害之犯意，徒手毆打
    丙○○，致丙○○受有左眼瞼腫脹瘀傷、左眼結膜下出血、視網膜水腫之傷害，
    同時並毆打前來維護丙○○之乙○○，致乙○○受有頭部外傷合併嘴角挫擦傷瘀
    腫、及左額頭皮挫傷瘀腫之傷害。
二、案經乙○○、丙○○訴由台南縣警察局麻豆分局報告台灣台南地方法院檢察署檢
    察官偵查起訴。
    理  由
一、訊據被告甲○○矢口否認有毆打乙○○及丙○○，辯稱：伊係與丙○○互毆，而
    非毆打丙○○，又伊與丙○○發生肢體衝突時，乙○○由背面攻擊被告，伊當時
    係基於防衛自己免於受傷之意思而抵抗乙○○，並非故意毆打乙○○；且觀察乙○○之傷勢，均僅係擦挫傷，更足見其傷勢之造成，非因伊之強力毆打云云。經
    查：
（一）按刑法上之正當防衛以遇有現在不法侵害為前提，如不法侵害尚未發生，即無
      防衛之可言，最高法院二十七年上字第二八七九號判例意旨可資參照。查本件
      被告甲○○背部並未受到任何傷害，有其提出之台南市立醫院驗傷診斷書一紙
      附卷足憑，足見當時被告乙○○並未自其後方攻擊被告，則客觀上既未存在不
      法侵害，被告甲○○又焉能主張正當防衛？況參酌被告甲○○當時身上傷勢僅
      有一處即右眼眼瞼瘀血，是衡諸常情，若一人遭遇對方二人聯手毆打，則傷勢
      豈會僅有一處？且復徵諸同案被告丙○○於本院審理時供稱：當時伊已經遭甲○○毆打左眼，且血流不止而模糊視線，根本無力反擊等語觀之，被告甲○○
      前開所辯受二人互毆而正當防衛云云，實與常理有違，而不可採信。
（二）被告甲○○係出於傷害之故意，而毆打同案被告丙○○，並非與其互毆乙節，
      此參酌被告丙○○所受左眼之傷勢，在現場已引起血流滿面，導致視線模糊乙
      情，而反觀被告甲○○前開驗傷診斷書中之傷勢僅有一處，且丙○○之身高明
      顯不及被告甲○○，而甲○○前開傷勢又係在與乙○○二人互毆後之結果，此
      衡諸常情，一人在視線模糊下，焉能再出手反擊？且在流血不止下，面對高度
      相差十公分且體格壯碩之對手，焉能再使力往上擊打對方眼部？是被告甲○○
      前開所辯，實屬事後卸責之詞，而不可採信。此外，並有財團法人台灣基督長
      老教會新樓醫院三份附卷足稽，是本件事證明確，被告基於傷害之故意而毆打
      丙○○，且與被告乙○○互毆乙節，均堪以認定，其犯行應予依法論科。
二、核被告甲○○所為，係犯刑法第二百七十七條第一項之傷害罪。被告甲○○一行
    為於同時地毆傷乙○○、丙○○二人，觸犯構成要件相同之罪名，為同種想像競
    合犯，應從一重之傷害罪處斷。爰審酌被告甲○○犯罪動機僅因細故，竟出手傷
    人及犯後態度猶飾詞圖卸等一切情狀，量處如主文所示之刑，以示懲儆。
據上論斷，應依刑事訴訟法第二百九十九條第一項前段，刑法第二百七十七條第一項
、第五十五條，罰金罰鍰提高標準條例第一條前段，判決如主文。
本案經檢察官蘇聰榮到庭執行職務
中　　　華　　　民　　　國　　　九十一　　　年　　九　  　月　　三十　　日
                                  臺灣臺南地方法院刑事第四庭
                                          法　官
右正本證明與原本無異。
如不服本判決，應於判決送達後十日內，向本院提出上訴狀。
                                          書記官
中　　　華　　　民　　　國　　　九十一　　　年　　  九　　月　　三十　　日
附錄法條：
中華民國刑法第二百七十七條第一項
傷害人之身體或健康者，處三年以下有期徒刑、拘役或一千元以下罰金。
